【裁判字號】    97,審易,717
【裁判日期】    970925
【裁判案由】    竊盜
【裁判全文】
臺灣桃園地方法院刑事判決             97年度審易字第717號
公  訴  人  臺灣桃園地方法院檢察署檢察官
被      告  甲○○原名呂紹霖.
指定辯護人  本院公設辯護人  陳瑞明
上列被告因竊盜案件，經檢察官提起公訴（97年度偵字第5378號
），本院判決如下：
    主  文
甲○○共同踰越牆垣竊盜，累犯，處有期徒刑柒月。
    事  實
一、甲○○前有違反毒品危害防制條例、贓物、竊盜等前科，其
    中於民國89年間，因竊盜案件，經本院以90年度易緝字第18
    5 號判決判處有期徒刑5 月確定；又於90年間，因贓物案件
    ，經本院以90年度訴字第1392號判決判處有期徒刑4 月確定
    ，前揭2 罪刑並經本院以91年度聲字第3213號裁定應執行有
    期徒刑8 月確定，於91年8 月9 日起入監執行，迄92年4 月
    18日因徒刑執行完畢出監；又於94年間，因加重竊盜案件，
    經本院以95年度易字第752 號判決判處有期徒刑1 年2 月，
    嗣因中華民國96年減刑，經本院以96年度聲減字第352 號裁
    定減為有期徒刑7 月，並於96年7 月16日縮刑期滿執行完畢
    （構成累犯）。
二、詎甲○○仍不知悔改，猶意圖為自己不法之所有，基於竊盜
    之犯意聯絡，夥同曾智泓（原名曾志宏，由臺灣桃園地方法
    院檢察署檢察官另簽分偵辦），於96年8 月14日凌晨2 時許
    ，以翻牆之方式踰越牆垣，進入桃園縣新屋鄉○○路196 號
    之「新屋國小」內，先推由甲○○徒手打開在圍牆旁之電源
    箱，再由曾智泓徒手竊取「新屋國小」所有之電纜線30公尺
    ，得手後變現，甲○○則取得新台幣500 元，嗣為警據報前
    往現場，採得指紋，經送請鑑驗後，與甲○○留存之指紋檔
    案相符，為警於97年2 月17日17時許，在桃園縣新屋鄉○○
    路466 號循線查獲，始悉上情。
三、案經桃園縣政府警察局楊梅分局報告臺灣桃園地方法院檢察
    署檢察官偵查後起訴。
    理  由
一、本件認定事實所引用之證據方法（詳下述及者，包含人證、
    書證、物證等），並無證據證明係公務員違背法定程序所取
    得，檢察官、被告甲○○於審判期日對本院提示之卷證均陳
    明沒意見，而未提出證據能力方面之爭執，且卷內之文書證
    據，亦無刑事訴訟法第159 條之4 之顯有不可信之情況或其
    他不得作為證據之情形，本院審酌引為證據亦為適當，是依
    刑事訴訟法第159 條之1 第2 項、第159 條之4 、之5 等規
    定，下述認定事實所引用之證據方法均有證據能力，合先敘
    明。
二、訊據被告甲○○於檢察官偵訊時及本院審理中自白不諱，核
    與證人徐于彬於警詢中證述之情節相符，並有刑案現場照片
    6 張、內政部警政署刑事警察局96年10月30日刑紋字第0960
    161715號鑑驗書等件在卷可資佐證，足認被告之自白與事實
    相符，堪以採信。本件事證明確，被告犯行堪以認定，應依
    法論科。
三、按住宅或建築物裝設圍牆，本即具有防閑之作用，被告先攀
    爬圍牆後進入新屋國小行竊，核其所為係犯刑法第321 條第
    第1 項第2 款之踰越牆垣竊盜罪。公訴人認被告係犯刑法第
    320 條第1 項之普通竊盜罪，容有誤會，惟起訴之犯罪事實
    同一，爰依刑事訴訟法第300 條規定，變更檢察官起訴所引
    應適用之法條。次按刑法第321 條第1 項第1 款所謂建築物
    ，係指住宅以外上有屋面周有門壁，足蔽風雨，供人出入，
    且定著於土地之工作物而言，其附連圍繞之土地，不包括在
    內。如僅踰越圍繞之牆垣行竊，尚未侵入有人居住之建築物
    ，自難遽以該條款之罪相繩（最高法院50年度台上字第532
    號判例參照），本件被告等僅踰越圍繞之牆垣，在牆垣邊行
    竊，尚未侵入有人居住之建築物，已據被告於本院審理時供
    明在卷，尚與刑法第321 條第1 項第1 款於夜間侵入有所在
    建築物竊盜之構成要件有間。被告與曾智泓就上開竊盜犯行
    間，具有犯意聯絡及行為分擔，應論以共同正犯。又被告有
    如事實欄所載之犯罪科刑及執行完畢紀錄，此有卷附之臺灣
    高等法院被告前案紀錄表可按，其於有期徒刑執行完畢後，
    5 年以內故意再犯本件有期徒刑以上之罪，為累犯，應依刑
    法第47條第1 項規定加重其刑。爰審酌被告之素行、犯罪之
    動機、目的、手段、所造成之損害，犯罪所得不多及犯後態
    度等一切情狀，量處如主文所示之刑。
據上論斷，應依刑事訴訟法第284 條之1 、第299 條第1 項前段
、第300 條，刑法第28條、第321 條第1 項第2 款、第47條第1
項，判決如主文。
本案經檢察官潘怡華到庭執行職務。
中    華    民    國    97    年    9     月    25    日
                      刑事庭  法  官  徐  培  元
以上正本證明與原本無異
                            書記官  楊  美  慧
中    華    民    國    97    年    9     月    25    日
如不服本判決，應於判決送達後10日內，向本院提出上訴狀。
附論罪科刑依據之法條：
中華民國刑法第321條
（加重竊盜罪）
犯竊盜罪而有左列情形之一者，處 6 月以上、 5 年以下有期徒
刑：
一  於夜間侵入住宅或有人居住之建築物、船艦或隱匿其內而犯
    之者。
二  毀越門扇、牆垣或其他安全設備而犯之者。
三  攜帶兇器而犯之者。
四  結夥三人以上而犯之者。
五  乘火災、水災或其他災害之際而犯之者。
六  在車站或埠頭而犯之者。
前項之未遂犯罰之。


司法院資訊處製作；財團法人民間司法改革基金會備份。
